【裁判字號】    89,上易,3446
【裁判日期】    891019
【裁判案由】    賭博
【裁判全文】
臺灣高等法院刑事判決                          八十九年度上易字第三四四六號
    上  訴  人
    即  被  告  甲○○
右上訴人因賭博案件，不服臺灣桃園地方法院八十八年度易字第二五七八號，中華民
國八十九年一月二十日第一審判決（起訴案號：臺灣桃園地方法院檢察署八十八年度
偵字第一二一三九號）提起上訴，本院判決如左：
    主  文
上訴駁回。
    事實及理由
一、本案經本院審理之結果，認第一審法院以被告甲○○所犯共同常業賭博罪（累犯
    ）之事證明確，諭知有期徒刑七月，如原判決主文第三項所示之物沒收，已敘明
    其認定被告犯罪所憑之依據及理由，經核其認事用法及量刑均無不當，應予維持
    ，並引用第一審判決書所記載之事實、證據及理由（詳如附件所載）。
二、上訴人即被告上訴意旨略以：伊前案所犯係向他人頂讓該店營業，本案則係受僱
    於宋永全擔任開分員工作，無以之恃為維生共同常業犯罪之意，而係以幫助之意
    擔任開分員云云。然查，原判決已說明被告所為構成常業賭博罪之理由，依法尚
    無不合，且被告在該賭博性之遊藝場係擔任開分員工作，其所參與者乃常業賭博
    罪之構成要件行為，所為自有共同正犯之適用，所辯係以幫助犯意而為云云，要
    非可採。被告以前揭情詞執為上訴，否認犯罪，而指摘原判決不當，核無理由，
    應予駁回。
據上論斷，應依刑事訴訟法第三百七十三條、第三百六十八條判決如主文。
本案經檢察官賴俊雄到庭執行職務。
中    華    民    國    八十九    年        十        月      十九      日
                            台灣高等法院刑事第二十三庭
                                審判長法  官  劉  靜  嫻
                                      法  官  宋      祺
                                      法  官  吳      燦
右正本證明與原本無異。
不得上訴。
                                      書記官  陳  靜  姿
中    華    民    國    八十九    年        十        月      二十      日
附件：
臺灣桃園地方法院刑事判決                        八十八年度易字第二五七八號
    公  訴  人  臺灣桃園地方法院檢察署檢察官
    被      告  甲○○  男二十八歲（民國○○年○月○○日生）
                        住桃園縣桃園市○○里○○路一二巷十五號之三
                        身分證統一編號：Ｈ一二九五二八一號
    被      告  葉美惠  女二十七歲（民國○○○年○月○○○日生）
                        住桃園縣桃園市○○路二四九巷一二弄三號三樓
                        身分證統一編號：Ｈ二二九二一二二四號
    被      告  潘思成  女二十四歲（民國○○○年○月○日生）
                        住台北市○○街二六四巷一四號二樓
                        居桃園縣桃園市○○街一八八號一三號
                        身分證統一編號：Ａ二二三九七七三四號
右列被告因賭博案件，經檢察官提起公訴（八十八年度偵字第一二一三九號），本院
判決如左：
        主  文
甲○○共同以賭博為常業，累犯，處有期徒刑柒月。
葉美惠、潘思成共同以賭博為常業，葉美惠處有期徒刑伍月，潘思成處有期徒刑參月
，如易科罰金，均以參佰元折算壹日。
扣案之金馬獎機台拾柒台、頑皮豹機台拾捌台、IC版參拾伍片、賭資新台幣伍萬參仟
元、洗分機台表肆張、電玩機台開分鑰匙壹把、錄影機壹台、錄影帶拾貳卷、監視器
及分隔機各貳個均沒收。
        事  實
一、宋永全 (另經檢察官通緝中) 自民國八十五年一月中起，在桃園縣桃園市○○路
    六十二巷三十二號之公眾得出入場所內經營新世界遊藝場，並設置金馬獎機台十
    七台、頑皮豹機台十八台等電動賭博機具，再分別自八十八年七月十八日及二十
    日起雇用與其有犯意聯絡之甲○○ (曾於八十五年間，因賭博案件，經法院判處
    有期徒刑六月，如易科罰金以三百元折算一日確定，於八十五年十月二十三日易
    科罰金執行完畢) 、潘思成、葉美惠 (曾於八十二年間，因賭博案件，經法院判
    處有期徒刑三月，如易科罰金以三百元折算一日確定，於八十二年十一月二十三
    日易科罰金執行完畢，不構成累犯) ，擔任開分員工作，經營方式為由賭客以新
    台幣 (下同) 一千元開機台一百分，自由與前揭電動機台押注對賭，不續玩時可
    按機台內累積分數由員工洗分後以同等比例向甲○○兌換現金，未押中者賭金全
    歸該遊藝場所有等玩法，與不特定之人賭博財物，並共同以此為業牟利營生。嗣
    於八十八年七月二十三日上午六時五十分，在上揭地點，為警當場查獲，並扣得
    金馬獎機台十七台、頑皮豹機台十八台、IC版三十五片、賭資五萬三千元、洗分
    機台表四張、電玩機台開分鑰匙乙把、錄影機一台、錄影帶十二卷、監視器及分
    隔機各二個。
二、案經桃園縣警察局桃園分局報請臺灣桃園地方法院檢察署檢察官偵查起訴。
        理  由
一、訊據被告甲○○、葉美惠對於右揭時、地賭博犯行均坦承不諱，然訊據被告潘思
    成則矢口否認賭博犯行，辯稱：伊不知有兌換現金等賭博情事云云。惟查：右揭
    事實，業據同案被告甲○○、葉美惠坦承不諱，況被告潘思成亦供承係擔任開分
    員工作，豈有不知兌換現金等賭博情事之理，所辯無非係飾卸之詞，不足採信。
    且上開扣案之電動機具賭客押注後之決定輸贏，純靠運氣，不須技巧，是此種決
    定輸贏之方式，即具有射倖性，與現今坊間之抓娃娃機具須靠技巧之情形不同，
    於法律上尚不能為同樣之評價。此外，並有證人即桃園縣警察局維新小組王勝禹
    之報告書一份附卷可稽，及電動賭博機具金馬獎機台十七台、頑皮豹機台十八台
    、IC版三十五片、賭資五萬三千元、洗分機台表四張、電玩機台開分鑰匙乙把、
    錄影機一台、錄影帶十二卷、監視器及分隔機各二個等證物扣案足憑。事證明確
    ，被告等人犯行均洵堪認定。
二、按宋永全在桃園市○○路六十二巷三十二號之公眾得出入場所內經營新世界遊藝
    場設置金馬獎機台十七台、頑皮豹機台十八台等電動賭博機具，再分別雇用甲○
    ○、潘思成、葉美惠擔任開分員、兌換現金等工作，規模甚大，足見，宋永全與
    被告甲○○、潘思成、葉美惠等人均係以賭博為常業。核被告甲○○、潘思成、
    葉美惠等人所為，均係犯刑法第二百六十七條之常業賭博罪。通緝中在逃之宋永
    全與被告甲○○、潘思成、葉美惠等人均有犯意聯絡及行為分擔，均為共同正犯
    。查被告甲○○曾於八十五年間，因賭博案件，經法院判處有期徒刑六月，如易
    科罰金以三百元折算一日確定，於八十五年十月二十三日易科罰金執行完畢，此
    有本院刑案被告全國前案紀錄表附卷可稽，其於五年以內再犯本件有期徒刑以上
    之罪，為累犯，應依刑法第四十七條規定加重其刑。爰審酌被告甲○○、葉美惠
    等二人均有賭博前科素行 (被告葉美惠之賭博前科，不構成累犯，此有本院刑案
    被告全國前案紀錄表附卷可稽) ，猶不知警惕，及被告潘思成之素行、及被告等
    三人犯罪之動機、目的、手段、犯罪所生之危害、參與犯罪情節之輕重、犯罪後
    之態度等一切情狀，分別量處如主文所示之刑，及就被告葉美惠、潘思成所處之
    刑諭知易科罰金之折算標準，以示懲儆。
三、扣案金馬獎機台十七台、頑皮豹機台十八台、IC版三十五片，為當場賭博之器具
    。賭資五萬三千元，為兌換籌碼處之財物，應依刑法第二百六十六條第二項之規
    定依法宣告沒收。另外，洗分機台表四張、電玩機台開分鑰匙乙把、錄影機一台
    、錄影帶十二卷、監視器及分隔機各二個等物，為在逃共犯宋永全所有供賭博犯
    罪之物，應依刑法第三十八條第一項第二款之規定宣告沒收。
據上論斷，應依刑事訴訟法第二百九十九條第一項前段、刑法第二十八條、第二百六
十六條第二項、第二百六十七條、第四十七條、第四十一條、第三十八條第一項第二
款、罰金罰鍰提高標準條第一條前段、第二條，判決如主文。
本案經檢察官林安紜到庭執行職務。
中      華      民      國    八十九    年      一      月     二十     日
                                臺灣桃園地方法院刑事第一庭
                                      法  官   黃  漢  權
右正本證明與原本無異。
如不服本判決，應於判決送達後十日內向本院提出上訴狀( 應附繕本 )，上訴於
臺灣高等法院。
                                      書記官   高  明  言
中      華      民      國    八十九    年      一      月    二十五    日
附論罪科刑依據之法條：
刑法第二百六十七條
以賭博為常業者，處二年以下有期徒刑，得併科一千元以下罰金。


司法院資訊處製作；財團法人民間司法改革基金會備份。
